# 有关集團內部人民幣往來賬及流動資產所引致的淨匯兌（損失）收益问题？

提问人：wufaxian 时间：2017-08-24 13:20:46
集团内部往来账都是母公司对子公司，子公司之间的账务往来。不是互相抵消就是未实现损益。为什么在人民币贬值的时候会形成集團內部人民幣往來賬及流動資產所引致的淨匯兌損失呢？而且有时还会形成“损失的储备”！到了某一年这个“损失的储备”还会释放。
并影响最终的全面收益。 是否可以通过一个简单的会计分录举例来说明，人民币贬值时，如何形成“集團內部人民幣往來賬及流動資產所引致的淨匯兌損失”呢？以及如何回形成“损失的储备”，以及在什么情况下“损失的储备”会被释放呢？

回答人：chenyiwei
虽然在编制合并报表时，母子公司之间的应收应付款项的余额可以抵销干净，但在记帐本位币（功能货币）不同的组成部分之间的往来款项，其中一方或双方确认的汇兑损益是不可能抵销干净的。另外不同组成部分之间的往来款如符合规定条件（具体请查阅HKAS 21 或者CAS 19）则可以认定为对境外经营子公司的净投资，其汇兑损益在合并报表层面是可以列入其他综合收益的。

提问人：yayu197777 时间：2017-09-13 09:11:07
陈版，您的意思是母子公司自建因为记账本位币不同，在单体报表层面确认的汇兑损益在合并报表层面可以计入其他综合收益吗？

回答人：chenyiwei
不可以，除了母公司对境外经营净投资的货币性项目对应的汇兑差额在合并报表层面可以转入其他综合收益以外，其他的母子公司报表中各自的汇兑损益在合并报表中还是作为汇兑损益反映。